【裁判字號】    99,台上,443
【裁判日期】    990121
【裁判案由】    違反毒品危害防制條例
【裁判全文】
最高法院刑事判決              九十九年度台上字第四四三號
上  訴  人  台灣高等法院檢察署檢察官
被      告  甲○○
上列上訴人因被告違反毒品危害防制條例案件，不服台灣高等法
院中華民國九十八年四月十四日第二審判決（九十八年度上訴字
第一０八五號，起訴案號：台灣桃園地方法院檢察署九十五年度
偵字第二一五八五號），提起上訴，本院判決如下：
    主  文
上訴駁回。
    理  由
按刑事訴訟法第三百七十七條規定：上訴於第三審法院，非以判
決違背法令為理由，不得為之。是提起第三審上訴，應以原判決
違背法令為理由，係屬法定要件，如果上訴理由書狀並未依據卷
內訴訟資料，具體指摘原判決不適用何種法則或如何適用不當，
或所指摘原判決違法情事，顯與法律規定得為第三審上訴理由之
違法情形，不相適合時，均應認其上訴為違背法律上之程式，予
以駁回。本件原審經審理結果，認為被告甲○○有如原判決事實
欄所載意圖供行使之用而交付偽造通用紙幣、轉讓第二級毒品安
非他命等罪之犯行明確，因而撤銷第一審之科刑判決，改判論其
以意圖供行使之用而交付偽造通用紙幣罪，累犯，處有期徒刑
年陸月，並為相關從刑之宣告。已詳敘調查、取捨證據之結果及
憑以認定犯罪事實之心證理由。檢察官上訴意旨略稱：原判決事
實欄記載：「甲○○明知安非他命為行政院衛生署公告禁止使用
之藥品，屬於藥事法所規定之禁藥，復屬毒品危害防制條例第二
條第二項第二款所規定之第二級毒品，不得持有、轉讓，竟基於
轉讓第二級毒品安非他命之概括犯意，自民國九十三年下半年某
日起，至九十四年一月間某日止，先、後在其桃園縣平鎮市○○
路三０六號住處，連續提供二次第二級毒品安非他命各零點一公
克與李祥瑀共同施用。李祥瑀並於甲○○第一次提供安非他命予
其共同施用時，為表感謝之意，遂同時將當時身上所持有如原判
決附表編號一、二所示，面額均為新台幣（下同）一千元之偽造
通用紙幣共十張張贈予甲○○，甲○○明知李祥瑀所交付之千元
紙幣十張，均屬偽造，竟仍意圖供行使之用而予以收集」等詞。
則依原判決所認定之事實觀之，被告轉讓第二級毒品安非他命與
收集偽造通用紙幣，並非基於同一之犯意，且其轉讓行為與收集
行為係屬先後可分之二行為，並非一行為，乃原判決理由欄載稱
：「被告所為轉讓第二級毒品與意圖供行使之用而收集偽造通用
紙幣罪，係以一行為同時觸犯上開二項罪名，為想像競合犯，應
依刑法第五十五條之規定從一重之意圖供行使之用而收集偽造通
用紙幣罪處斷」，原判決適用刑法第五十五條想像競合犯之規定
，有適用法則不當之違背法令等語。惟查：刑法第五十五條所謂
一行為觸犯數罪名，就故意犯而言，係指對於該數罪同時有各別
之犯意而藉一個行為以達成之謂。原判決援引證人李祥瑀於第一
審證述：被告給我毒品，我才給被告錢（指偽鈔）等語，說明被
告第一次提供安非他命予李祥瑀施用時，李祥瑀曾將當時身上所
持有一千元之偽造通用紙幣贈予被告等情，資以認定李祥瑀於被
告第一次提供安非他命予其共同施用時，為表感謝之意，遂「同
時」將當時身上所持有如原判決附表編號一、二所示，面額均為
一千元之偽造通用紙幣共十張贈予被告，被告明知李祥瑀所交付
之千元紙幣十張，均屬偽造，竟仍意圖供行使之用而予以收集。
是依原判決所確認之上開事實，其於理由論述被告所為轉讓第二
級毒品與意圖供行使之用而收集偽造通用紙幣罪，係以一行為同
時觸犯上開二項罪名，為想像競合犯，應依刑法第五十五條之規
定從一重之意圖供行使之用而收集偽造通用紙幣罪處斷（被告意
圖行使而收集偽造之通用紙幣後，復以行使之意思交付於人，其
收集行為應為交付行為所吸收），於法尚無不合。核無上訴意旨
所指適用法則不當之違法情形，執此指摘，自非第三審上訴之合
法理由。本件上訴違背法律上之程式，應予駁回。
據上論結，應依刑事訴訟法第三百九十五條前段，判決如主文。
中    華    民    國  九十九  年    一    月  二十一  日
                      最高法院刑事第九庭
                          審判長法官  邵  燕  玲
                                法官  李  伯  道
                                法官  孫  增  同
                                法官  李  英  勇
                                法官  施  俊  堯
      本件正本證明與原本無異
                                      書  記  官
中    華    民    國  九十九  年    一    月  二十二  日
                                                      Ｅ

司法院資訊處製作；財團法人民間司法改革基金會備份。
